【裁判字號】    98,司財管,28
【裁判日期】    981230
【裁判案由】    選任遺產管理人
【裁判全文】
臺灣臺中地方法院民事裁定            98年度司財管字第28號
聲  請  人  內政部營建署
法定代理人  乙○○
代  理  人  甲○○
受  選任人  陳盈壽律師
上列聲請人聲請為被繼承人丙○○選任遺產管理人事件，本院裁
定如下：
    主      文
選任陳盈壽律師為被繼承人丙○○之遺產管理人。
聲請程序費用由被繼承人丙○○之遺產負擔。
    理  由
一、按繼承開始時，繼承人有無不明，而無親屬會議或親屬會議
    未於一個月內選定遺產管理人者，利害關係人得聲請法院選
    任遺產管理人；又先順序繼承人均拋棄其繼承時由次順序之
    繼承人繼承，其次順序繼承人有無不明或第四順序之繼承人
    均拋棄其繼承者，準用關於無人承認繼承之規定，民法第一
    千一百七十八條第二項、第一千一百七十六條第六項分別定
    有明文。
二、本件聲請意旨略以：被繼承人丙○○（女、原名蘇麗雪，民
    國九十年十二月三十一日改名、五十二年七月二十八日生、
    生前最後住所臺中市○○區○○路一八八號十三樓之一）生
    前於九十年四月十七日向聲請人借款新臺幣二百三十八萬元
    ，並以其所有之不動產為聲請人設定抵押權。惟上開借款尚
    未清償完畢，且被繼承人丙○○於九十七年六月十四日死亡
    ，其尚留有遺產，惟其繼承人均拋棄繼承，且親屬會議未於
    法定期間內選定遺產管理人，致該遺產無人管理，爰依法聲
    請本院選任遺產管理人等語。並提出除戶謄本、戶籍謄本、
    本院家事庭函、繼承系統表、國民住宅貸款借據、他項權利
    證明書等為證。
三、本院查：聲請人主張其為被繼承人丙○○之債權人，被繼承
    人丙○○死亡後其所有繼承人均已拋棄繼承，而其親屬會議
    未於法定期間內選定遺產管理人等事實，業經聲請人提出前
    揭證據為證，復經本院依職權調取本院九十七年度繼字第一
    六九四號拋棄繼承事件卷宗核閱屬實，自堪信為真實，揆諸
    首開規定，本件聲請人之聲請為有理由。聲請人原聲請選任
    被繼承人之胞兄丁○○為遺產管理人，惟丁○○之代理人即
    其妻張琇瓊於本院訊問期日表示：丁○○並無意願擔任被繼
    承人之遺產管理人。嗣經本院徵得聲請人同意後，函請社團
    法人臺中律師公會推薦有意願擔任本件遺產管理人之人選，
    經該公會推薦由陳盈壽律師（事務所設：台中市○區○○街
    二二三號）擔任本案遺產管理人，此有該律師公會九十八年
    十一月十六日中律賢三字第九八四八九號函暨所附該律師基
    本資料表乙件附卷可稽。而陳盈壽律師為執業律師，非但具
    有專業知識及能力，且與被繼承人所遺遺產間無利害關係，
    若由其擔任本事件之遺產管理人，定能秉持其專業倫理擔當
    此具公益性質之職務，並順利達成管理保存及清算遺產之任
    務。執此，本院認為由陳盈壽律師擔任被繼承人之遺產管理
    人，應屬妥適，爰選任之。
四、依非訟事件法第一百五十七條，裁定如主文。
中    華    民    國    98    年    12    月    30    日
                  家事法庭      司法事務官  羅欣寧
以上正本係照原本作成。
如不服本件裁定，得於裁定書送達之翌日起十日內，以書狀敘述
理由，向本庭提起抗告。並應繳納抗告費新台幣一千元。
中    華    民    國    98    年    12    月    30    日
                                書  記  官  蔡萍萍

司法院資訊處製作；財團法人民間司法改革基金會備份。
